TOMÁS NAHUEL ANTELA RIZZO

DESARROLLADOR FULLSTACK JUNIOR

CONTACTO

+34 638653950

tomasnahuelantela@gmail.com

tomhuel.xyz

Tomhuel

Tomás Nahuel Antela Rizzo

HABILIDADES

Team Work

Iniciative

Motivated

Fluid learning

Effective Communication

Agiles Metodologies

RESIDENCIA

Actualmente vivo en San Cristóbal de La Laguna, Canarias, pero siempre estoy dispuesto a aventurarme a nuevos sitios, cómo si esto implica cambiar mi residencia habitual.

Estoy dispuesto a trabajar tanto en remoto, híbrido o presencial.

EDUCACIÓN

Ciclo de Grado Superior de Desarrollo de Aplicaciones Web

IES Puerto de la Cruz

2021-2023

IDIOMAS

Inglés Intermedio
Español Nativo

SOBRE MÍ

Desarrollador Web Full Stack Junior con experiencia en Laravel 8, Livewire, Javascript, etc. Interés en la especialización en Backend, Python e IA's. Proactivo y con motivación de aprendizaje y crecimiento tanto personal cómo profesional.

Me interesa aportar y nutrir de forma simbiótica con mis compañeros y amigos, por ello, abierto a propuestas y opiniones de carácter constructivo y pretendo generar un impacto de comodidad y confianza en la gente de mi entorno.

EXPERIENCIA

Desarrollador FullStack

eAgora Algoritmo del Cambio

2023-2023

Período de formación en Centros de Trabajo como Desarrollador FullStack, centrándome en Laravel 8 + Livewire + Bootstrap para el desarrollo del Frontend y Laravel Lumen + MySQL para el desarrollo del Backend.

Voluntario

Cerebritos_ 2017-2023

Soy voluntario con la asociación de Cerebritos_, participando en distintas actividades cómo monitor de distintos talleres en ámbitos de inteligencias múltiples, monitor y coordinador en el Foro Gamer de los Realejos, y distintas actividades relacionadas con la gestión de equipos y/o actividades.

TECNOLOGÍAS

Lenguajes

HTML 5 CSS 3 PHP

Git

MySQL JavaScript

TypeScript

Java

Frameworks

Laravel Livewire Angular Bootstrap 5

Intereses

Python (IA's)
Backend (REST, GraphQL, ...)
Django & FastAPI